Inventaris van het archief van de II-IVe Divisie, vanaf 24 augustus 1939 II-IVe Legerkorps, vanaf 24 juni 1940 Divisie B-D, en de daarbij gedeponeerde archieven, 1872-1941
Nationaal Archief, Den Haag
- Het archief van de IIe divisie, vanaf 24 augustus 1939 IIe legerkorps, vanaf 24 juni 1940 divisie B, 1903-1941, 1
  - Commandant, 1.1
    - Ingekomen en minuten van uitgaande algemene stukken., 1920-1923, 1927, 1930-1941; 287-315; 29 omslagen
      - 1937, 306-309
        - nrs. 1607-1986, 308
          - Rapport van de demonstratie betreffende de vinding van de sergeant G. de Jong van 12 R.I., inzake het richten van de karabijn, 1937, e
            Agendanummer 1639
          - Wintercursussen voor reserveofficieren, 1937, f
          - Order voor de garnizoensparade op 31 augustus 1937, 1937, g
          - Examen voor de rang van sergeantkok bij de Koninklijke Landmacht, 1937, h
            Agendanummer 1732
          - Samenstelling V auto bataljon., 1937, i
            Agendanummer 1744
          - Oefenvoorschrift, verboden binnen een afstand van 100 meter met een geladen vuurmond op personen te schieten, 1937, j
            Agendanummer 1749
          - Huren van rijpaarden, 1937, k
            Agendanummer 1754
          - Gedenkteken Christoffel Pulmann, 1937, l
          - Dagorder commandant veldleger betreffende de oefeningen gehouden in Gelderland en Overijssel, 1937, m
            Agendanummer 1852
          - Opmerking over de technische uitvoering van de schietoefeningen, welke in 1937 in het I.S.K. werden gehouden, 1937, n
            Agendanummer 1915
          - Opleiding capitulanten, 1937, o
            Agendanummer 1934
          - Driedaagse oefening (regiment), 1937, p
            Agendanummer 1968
          - Voorstel onderscheidingsteken menslievend hulpbetoon voor de dpl. Huzaar Jurriëns en Klamer, 1937, q
            Agendanummer 1985
        - nrs. 2003-2349, 309
          - Cursussen voor beroepspersoneel in 1938, 1937, a
          - Aanbieden van een huwelijksgeschenk van het leger aan prins Bernhard, 1937, b
            Agendanummer 2153
          - Maskeringoefeningen, 1937, c
          - Koninklijke Nationale Vereniging tot steun aan miliciens (STAMIL), aanwijzing van contactofficieren, 1937, d
            Agendanummer 2207
          - Beschouwingen over het rijwiel; aanbrengen van een freewheel en rem, 1937, e
            Agendanummer 2245
          - Overzicht nopens de in het jaar 1937 afgelegde vaardigheidsproeven door officieren en onderofficieren, 1937, f
            Agendanummer 2263
          - Schietoefeningen in het I.S.K. in 1938, 1937, g
          - Algemene Vereniging van Nederlandse reserveofficieren. Rapport voortgezette opleiding, 1937, h
            Agendanummer 2318
          - Toepassing van de wenken; vervroegde oefening, 1937, i
            Agendanummer 2324
          - Overgang van reserveofficieren van de infanterie naar het korps beroepsofficieren van de infanterie, 1937, j
            Agendanummer 2335
      - 1938, 310-312
        - nrs. 535-1279, 310
          - Voorbereiding feestelijkheden ter viering van de verwachte geboorte in het Koninklijk Huis, 1938, a
            Agendanummer 535
          - Verstrekking en verantwoording van ledergoed, 1938, b
            Agendanummer 538
          - Bevordering van de rijkunst onder de officieren (dressuurproeven), 1938, c
            Agendanummer 541
          - Opleidingscursussen voor de naast hogere rang, 1938, d
            Agendanummer 542
          - Beschouwingen naar aanleiding van het rapport "Voortgezette Opleiding" van het hoofdbestuur van de Algemene Vereniging van Nederlandse reserve officieren, 1938, e
            Agendanummer 587
          - Schietoefeningen met sergeanten-capitulant-tirailleur in het I.S.K., 1938, f
            Agendanummer 648
          - Opgave van onderofficieren voor het kader bataljon te Laren N.H., 1938, g
            Agendanummer 649
          - Opleiding van onderofficieren werkzaam op een mobilisatiebureau, 1938, h
            Agendanummer 687
          - Gelukwens van het Nederlandse leger aan de koningin, aan prinses Juliana en aan prins Bernhard bij de geboorte van prinses Beatrix, 1938, i
            Agendanummer 694
          - Kort verslag van de tweedaagse marsoefening op 17 en 18 februari 1938 (12 R.I.), 1938, j
            Agendanummer 764
          - Deelneming van het Veldleger aan de vierdaagse afstandmarsen, 1938, k
            Agendanummer 768
          - Herziening huidige regeling vaardigheidsproeven, 1938, l
          - Opgave van de kosten, verbonden aan oefeningen in het laden en lossen in 1939, 1938, m
            Agendanummer 775
          - Vervolgoefeningen. Driedaagse oefening met nachtverblijf buiten het garnizoen op 8,9 en 10 maart 1938, 1938, n
            Agendanummer 795
          - Encadreren kaderbataljon, 1938, o
            Agendanummer 839
          - Demonstratie met het kanon 6 veld, 1938, p
          - Werpen met halfscherpe handgranaten, 1938, q
          - Kadervoorziening bij de infanterie, 1938, r
            Agendanummer 884
          - Verlenging eerste oefening, 1938, s
            Agendanummer 886
          - Verlengd verblijf in werkelijke dienst van de lichting 1938 I. Oprichting bataljons infanterie en wielrijders, 1938, t
            Agendanummer 893
          - Reserve officieren en vaandrigs, 1938, u
            Agendanummer 904
          - Gelden beschikbaar voor schietoefening in 1938, 1938, v
          - Verslag resultaat 17e KMA-gymnastiek- en sportcursus, 1938, w
            Agendanummer 916
          - Na dienende dienstplichtige onderofficieren, 1938, x
            Agendanummer 940
          - Oprichting bataljons@@Binnen rukken in de nieuwe garnizoenen; marsen in de oude garnizoenen, 1938, y
            Agendanummer 964
          - Voortgezette opleiding capitulanten, 1938, z
            Agendanummer 1008
          - Opleiding voor de infanterie (Voorlopige aanwijzingen) Opleiding en oefening sectiën 6 veld ingedeeld bij de IIe bataljons, 1938, aa
            Agendanummer 1010
          - Onderscheiding menslievend hulpbetoon aan J. Jurriëns en G.Klamer, bronzen medaille Carnegie Heldenfonds, 1938, ab
            Agendanummer 1243
          - Opleiding en oefening sectiën 6 veld, ingedeeld bij het IIe bataljon, 1938, ac
            Agendanummer 1247
          - Zwemonderricht, 1938, ad
            Agendanummer 1254
          - Kaderoefening in het terrein onder leiding van de commandant van de IIe Divisie, 1938, ae
            Agendanummer 1273
          - Oefenmaterieel, 1938, af
            Agendanummer 1279
        - nrs. 1309-1699, 311
          - Verslag oefening munitieaanvulling op 28 en 29 oktober 1937, 1938, a
            Agendanummer 1309
          - Tabel inzake het schieten over eigen troepen met zware mitrailleurs uit hoge opstellingen, 1938, b
          - Regeling schietwedstrijden in het I.S.K., 1938, c
          - Legeroefeningen in 1938, 1938, d
            Agendanummer 1378
          - Overgang van reserveofficieren van de bereden artillerie naar het Korps beroepsofficieren van de cavalerie, 1938, e
            Agendanummer 1400
          - Legeroefening 1938, veterinaire dienst, 1938, f
            Agendanummer 1412
          - Radio uitzendingen over militaire oefeningen naar Indië door NV Phobi te Eindhoven, 1938, g
            Agendanummer 1427
          - Vierdaagse afstandmarsen, 1938, h
            Agendanummer 1451
          - Gewetensbezwaren tegen de militaire dienst, 1938, i
            Agendanummer 1456
          - Oefenmaterieel voor de infanterie. Oefenmaterieel (pionieruitrusting) van de infanterie, 1938, j
            Agendanummer 1468
          - Bijwonen van demonstraties en proeven door niet betrokkenen, 1938, k
            Agendanummer 1480
          - Academie voor Internationaal recht te 's-Gravenhage, 1938, l
            Agendanummer 1481
          - Programma's en roosters schietoefeningen, veldartillerie (Brigade afdelingsoefeningen), 1938, m
            Agendanummer 1495
          - Kennis geven van bodemvondsten, 1938, n
            Agendanummer 1513
          - Algemene order ter regeling van defilé van de weermacht voor H.M. de Koningin op 29 augustus 1938 ter gelegenheid van 40-jarig regeringsjubileum, 1938, o
            Agendanummer 1572
          - Verbindingsoefeningen in samenwerking met vliegtuigen, 1938, p
            Agendanummer 1590
          - Geestelijke verzorging tijdens de herhalingsoefeningen, 1938, q
            Agendanummer 1607
          - Ongeval van de dienstplichtige korporaal Beintema, G., 1938, r
            Agendanummer 1666
          - Legeroefeningen 1938 (kaarten), 1938, s
            Agendanummer 1674
        - nrs. 1701-2650, 312
          - Het dragen van de helm, 1938, a
            Agendanummer 1714
          - Afgevijlde kogel S. nr. 1, 1938, b
            Agendanummer 1720
          - Huldebetoon van de Weermacht, 1938, c
            Agendanummer 1743
          - Verslag verbindingsoefening IIe divisie, gehouden op 2, 3 en 4 augustus 1938, 1938, d
            Agendanummer 1791
          - Uitslag van de schietwedstrijden in het I.S.K., 1938, e
            Agendanummer 1821
          - Gelukwensen aangeboden aan de commandant IIe divisie ter gelegenheid van zijn benoeming tot Ridder in de Orde van de Nederlandse Leeuw, 1938, f
          - Bedragen aan korpsen ter beschikking gesteld ter viering van het 40-jarig regeringsjubileum van H.M. de Koningin, 1938, g
            Agendanummer 1897
          - Tijdelijk personeel op de bureaus, 1938, h
          - Opvoeding in nationale zin bij de troepen; wetenschap over het vaandel en de korpsgeschiedenis, 1938, i
            Agendanummer 1905
          - Oprichting van kantines, 1938, j
            Agendanummer 1949
          - Programma schietseries van IIe bataljons van de infanterieregimenten en regiment wielrijders lichtingsploeg 1938 II, 1938, k
            Agendanummer 1994
          - Beëdiging van officieren voor het front van de gewapende troep, 1938, l
            Agendanummer 1996
          - Driedaagse oefening onder leiding van de C. II divisie, 1938, m
            Agendanummer 2020
          - Cursussen voor beroepspersoneel, 1938, n
            Agendanummer 2026
          - Verpleging tijdens oefening onder C IVe infanterie brigade, 1938, o
            Agendanummer 2041
          - Tenue, 1938, p
            Agendanummer 2061
          - Centrale cursus voor hogere troepenleiding, 1938, q
            Agendanummer 2076
          - Waardering voor de houding van de troep, 1938, r
            Agendanummer 2106
          - Detachering bij de troepen in Curaçao, 1938, s
            Agendanummer 2118
          - Dagorder van de chef van de Generale Staf, gericht tot de bij de strategische veiligheid betrokken troepen, 1938, t
            Agendanummer 2132
          - Regeringstelegram: vrijwillig verblijf in werkelijke dienst, 1938, u
            Agendanummer 2143
          - Oefenverslagen, verschillende, 1938, v
          - Schietseries pantserafweergeschut in het I.S.K., 1938, w
            Agendanummer 2244
          - Aanwijzingen betreffende de behandeling van het motormaterieel, 1938, x
            Agendanummer 2274
          - Voorstellen kleding, uitrusting enz., 1938, y
            Agendanummer 2290
          - Vergoeding voor medegebracht ondergoed en schoeisel bij opkomst B.O.U.V., 1938, z
            Agendanummer 2308
          - Zwemonderricht, 1938, aa
            Agendanummer 2314
          - Beknopt overzicht van proeven en oefeningen, 1938, ab
            Agendanummer 2334
          - Militair eerbetoon bij het bezoek van de Koning van de Belgen aan Nederland, 1938, ac
            Agendanummer 2347
          - Regeling van de schietcursussen in de L.B.O. in 1939, 1938, ad
          - Grote taptoe ter gelegenheid van het bezoek van de Koning van de Belgen aan Nederland, 1938, ae
            Agendanummer 2372
          - Herdenking van het 125 jarig bestaan van enige regimenten infanterie, 1938, af
            Agendanummer 2482
          - Maskeringoefeningen, 1938, ag
            Agendanummer 2515
          - Vaardigheidsproeven, 1938, ah
            Agendanummer 2553
          - Nieuwe kazernes en schietbanen, 1938, ai
            Agendanummer 2593
          - Bediening pantserafweergeschut, 1938, aj
          - Oprichting Infanterieschietschool, 1938, ak
            Agendanummer 2650
      - 1939, nrs. 540-1478, 313
        - Schietoefeningen, schietcursussen enz., oefeningen in oorlogsverband 1939, 1939, a
          Agendanummer 540
        - Opleiding bediening pantserafweergeschut, 1939, b
          Agendanummer 583
        - Naam van kazerne IIe bataljon 9e regiment infanterie: Johan van de Corput, 1939, c
          Agendanummer 604
        - Verkeersvoorschrift, 1939, d
          Agendanummer 668
        - Opleidingscursussen voor de naast hogere rang, 1939, e
          Agendanummer 685
        - Proeven met nieuw model veldjassen, 1939, f
          Agendanummer 686
        - Patronen met afgevijlde kogel (voor onveilige banen)., 1939, g
          Agendanummer 691
        - Wijze van voeren van de paarden, 1939, h
        - Jubileum inspectie van de artillerie, 1939, i
          Agendanummer 779
        - Onderofficierskader van de infanterie, 1939, j
          Agendanummer 829
        - Kenteken van de militaire vliegtuigen, 1939, k
          Agendanummer 899
        - Kaderoefening onder leiding van de commandant IIe divisie, 1939, l
        - Inrichting van seinzalen in nieuwe en in aanbouw zijnde kazernes, 1939, m
          Agendanummer 1015
        - Tweedaagse marsoefening op 8 en 9 maart 1939 van 11 Regiment Infanterie, IIe bataljon, 1939, n
          Agendanummer 1021
        - Aanwijzingen voor de schietoefeningen van de artillerie in 1939, 1939, o
          Agendanummer 1050
        - Onderofficierskader van de infanterie, 1939, p
        - Kaderoefening in het terrein onder leiding van commandant veldleger van 12 t/m 15 juni 1939, 1939, q
          Agendanummer 1082
        - Uitwerkingsproeven met 10 veld op hekversperringen, 1939, r
        - Legerdag Twenthe, algemene orders, 1939, s
        - Vergoeding ondergoed en schoeisel, 1939, t
          Agendanummer 1170
        - Oefenmiddelen voor de regimenten infanterie, 1939, u
          Agendanummer 1177
        - Geheimhouding van militaire aangelegenheden, 1939, v
          Agendanummer 1307
        - Ontwikkeling en ontspanning van militairen, 1939, w
          Agendanummer 1338
        - Mogelijke aankoop van terrein nabij Arnhem, 1939, x
          Agendanummer 1459
        - Commandowagens voor gemotoriseerde artilleriekorpsen, 1939, y
          Agendanummer 1461
        - Vredesorganisatie 1939, 1939, z
          Agendanummer 1475
        - Intocht van 12 R.M.A., 1939, aa
          Agendanummer 1476
      - 1939, nrs. 1558-1729, 1940, nrs. 407-597, 314
        - Verslag betreffende de gehouden oefening in de munitie-aanvulling door IV A brigade op 24 en 25 augustus 1938, 1939, a
        - Werkplan artillerie-inrichtingen 1939, 1939, b
          Agendanummer 1577
        - Pionieroefeningen in verband met de taak van de Ie en IIe bataljons (oefenvoorraden A en B), 1939, c
          Agendanummer 1711
        - Dankbetuiging ouders voor gelukwensen bij de geboorte van prinses Irene, 1939, d
          Agendanummer 1724
        - Afscheid van de minister van Defensie, 1939, e
          Agendanummer 1726
        - Bescherming tegen luchtaanvallen, schuilkelders langs de weg Wijk bij Duurstede-Cothen-NederLangbroek-Doorn, 1940, f
          Agendanummer 407
        - Bescherming tegen luchtaanvallen te Wijk-bij-Duurstede, 1940, g
          Agendanummer 585
        - Bescherming tegen luchtaanvallen in kantonnement Driebergen, 1940, h
          Agendanummer 597
      - 1940-1941, afwikkeling, 315
        - Vluchten van personeel op 11 mei uit barakkenkamp Oud-Leusden, 1940, a
          Agendanummer 2268
        - Rapport toegevoegd officier II depot politietroepen, 12 mei 1940 inzake verklaring van enkele militairen II 8 Regiment Infanterie tijdens vijandelijkheden bij Grebbe, 1940, b
        - Verordening opperbevelhebber van de land- en zeestrijdkrachten inzake het verbod tot toegang tot stellingen, 1940, c
        - Opheffing schadecommissie en de afwikkeling van defensie schadezaken, 1940, d
          Agendanummer 2623
        - Reorganisatie van het Nederlandse leger, 1940, e
          Agendanummer 2666
        - Verbod vlaggen tgv verjaardag prins Bernhard, 1940, f
          Agendanummer 2724
        - Adreslijst legeronderdelen, 1940, g
          Agendanummer 2798
        - Dienstverlating beroepspersoneel beneden de rang van tweede luitenant, 1940, h
          Agendanummer 3041
        - Dragen van uniformen door Nederlandse militairen, 1940, i
          Agendanummer 3043
        - Oprichting opbouwdienst, 1940, j
          Agendanummer 3058
        - Verklaring op erewoord af te leggen door Nederlandse beroepsmilitairen, 1940, k
          Agendanummer 3079
        - Werving van Nederlandse militairen voor politie, waterpolitie en douane, 1940, l
          Agendanummer 3082
        - Opheffing functie commandant van het veldleger en hoofdkwartier veldleger, 1940, m
          Agendanummer
        - Krijgsraadzaak tegen dpl sgt R.P.J. Bekker, 1940, n
        - Overdragen en selecteren van archieven, 1940, o
        - Samenstellen van overzicht in staatvorm onder bevel van commandant veldleger, 10-15 mei 1940 ter reconstructie van de krijgsgeschiedenis, 1940, p
        - Werkzaamheden commissies voor korpsonderzoeken in justitiële garnizoenen, 1940, q
        - Omscholing beroepsofficieren tot leraar, 1940, r
        - Voordracht postume onderscheiding majoor Jacometti en Landzaat, 1940, s
        - Teruggave van kasgelden en andere bescheiden aan gemeentebesturen welke aan militaire commandanten zijn overgedragen bij het uitbreken van de oorlog, 1940, t
        - Verbod op Engeland lied, 1940, u
        - Opgave van officieren, onderofficieren, korporaals en manschappen die met ingang van 15 juli 1940 behoren tot regelingsbureaus, 1940, v
        - Groetplicht, 1940, w
        - Afvloeiing van burgerpersoneel, 1940, x
        - Geest en richting van de opvoeding in de Nederlandse Arbeidsdienst, 1940, y
        - Overgang van militairen naar de opbouwdienst, 1940, z
        - Reorganisatie opbouwdienst, 1940, aa
        - Uitvoering van verduisteringsmaatregelen, 1940, ab
        - Verwijderen van afbeeldingen van prins Bernhard uit dienstlokalen, 1940, ac
        - Verbod op het dragen van insignes en onderscheidingen op uniformen, anders dan van regeringswege verstrekt of voorgedragen, 1940, ad
        - Oprichting Weermachtsarchief, 1940, ae
        - Inleveren van vuurwapens door officieren, 1940, af
        - Vernielingen aan spoorwegen en viaducten in de oorlogsdagen, 1940 (-1941?), ag
    - Ingekomen en minuten van uitgaande geheime stukken., 1911, 1919-1939; 316-342; 19 omslagen en 8 pakken
      - 1911, 316
        - Vorming van verlofskader, a
          Agendanummer 7 Z.G.
      - 1919, 317
        - Voorbereidingen inzake bestrijding van onlusten, a
          Agendanummer 58 G
        - Verslag van een reis naar Denemarken in juni 1919, b
          Agendanummer 86 G
        - Verslag van een reis naar Zweden van 30 augustus-21 September 1919, c
          Agendanummer 108 G
      - 1920, 318
        - Optreden bij onlusten, a
          Agendanummer 141 Z.G.
        - Bestrijding van onlusten; bezetting, beveiliging en bewaking van een station, b
          Agendanummer 170 G
        - Verslag van een studiereis naar Italië in februari 1920, c
          Agendanummer 186 G
        - Ordeverstoringen aan de grens, d
          Agendanummer 223 G
        - Opleiding van de militie bij de bereden artillerie, e
          Agendanummer 232 G
        - Reorganisatie wapen van de infanterie, f
          Agendanummer 306 G
        - Opheffing van militaire muziekkorpsen, g
          Agendanummer 338 G
        - Verslag van de legercommissie betreffende het bezoek aan het Amerikaanse leger te Coblenz en omstreken, h
          Agendanummer 335
      - 1921, 319
        - Vredesorganisatie; samenstelling van een regiment infanterie, a
          Agendanummer 50 G
        - Instructies voor tijd van vrede, b
          Agendanummer 143 G
        - Verdeling van het Rijk in indelings- en keuringsdistricten, c
          Agendanummer 238 G
      - 1922, 320
        - Verslag van majoor G. Hilwig naar aanleiding van zijn detachering bij het Franse eger te Nancy (november 1919), a
          Agendanummer 19 G
        - Onder de wapenen roepen van grootverlofgangers ingevolge artikel 34 van de dienstplichtwet, b
        - Militaire bijstand bij spoorwegbewaking, c
          Agendanummer 198 G
        - Spoorwegbewaking in september 1922, d
          Agendanummer 214 G
        - Verdeling van arbeid, e
          Agendanummer 277 G
      - 1923, 321
        - Schulden maken door onderofficieren, a
          Agendanummer 550 G
        - Politietroepen, verdeling 41 manschappen, b
        - Instructies voor garnizoendetachementen, c
      - 1924, 322
        - Maatregelen tegen overvallen te Nijmegen, a
          Agendanummer 50
        - Rapporten omtrent de opleiding van de lichting 1923, b
          Agendanummer 84
        - Opleiding van de infanterie, c
          Agendanummer 154 G
        - Maatregelen tegen overvallen Deventer, d
          Agendanummer 308 G
        - Hulpinstructeurs (capitulanten), e
          Agendanummer 557 G
        - Maatregelen tegen overvallen Doesburg, f
        - Maatregelen tegen overvallen te Arnhem, g
        - Hulpinstructeurs (capitulantenstelsel), h
          Agendanummer 797 G
        - Eedsaflegging - dienst, i
          Agendanummer 1064 G
        - Oprichting van de Lichte Brigade, j
          Agendanummer 1174G
      - 1925, 323
        - Oorlogsorganisatie Korps Luchtdoelartillerie, a
          Agendanummer 55 G
        - Maatregelen tegen strategische overvallen, Arnhem, b
          Agendanummer 858 G
        - Maatregelen tegen strategische overvallen, Doesburg, c
          Agendanummer 859 G
        - Maatregelen tegen strategische overvallen, Deventer, d
          Agendanummer 860 G
        - Maatregelen tegen strategische overvallen, Assen, e
          Agendanummer 861 G
        - Een ploegenstelsel bij de infanterie, f
          Agendanummer 1229 G
        - Uitvinding kapitein Boswijk betreffende "Vuurvoorstelling", g
          Agendanummer 1369 G
        - Buitenlandse artillerie, h
          Agendanummer 1586 G
        - Beroeps- en verlofspersoneel; capitulantenstelsel, i
          Agendanummer 1899 G
        - Ongeluk te Jüterborg bij het schieten met zware mitrailleurs, j
          Agendanummer 2008 G
      - 1926, 324
        - Verslag van de Legercommissie betreffende de vereniging van de opleiding bij de infanterie in een ploeg, a
          Agendanummer 74 G
        - Ereteken Watersnood 1926, b
          Agendanummer 224 G
        - Lichamelijke geoefendheid van de officieren, c
          Agendanummer 562 G
        - Handhaving van de tucht, d
          Agendanummer 1599 G
        - Concentratie van het Veldleger, enz. (o.a. legering II D.G.) Geheimhouding - Organisatie van de divisiestaf. Verdediging Vesting Holland, e
          Agendanummer 1631 G
        - Verslag van de Legercommissie over de vorming en de voorgezette opleiding van het verlofskader bij de infanterie, f
          Agendanummer 2140 G
      - 1928, 325
        - Tactisch gebruik van een mitrailleurcompagnie, a
          Agendanummer 157 G
        - Reorganisatie van de artillerie, b
          Agendanummer 265
        - Wijziging in concentratie zeteen, groen, c
          Agendanummer 600
        - Overzichtskaart van de onderwater zettingen, d
          Agendanummer 917 G